---
title: "lab2"
author: "Askar Karimov"
output: html_document
---

# Задание 10
Используйте файл RH_T.csv
Найдите самую холодную среду и самый теплый четверг в Екатеринбурге.
```{r}
data <- read.csv("data/RH_T.csv")
day <- unlist(data["YYYYMMDD"])
temp <- unlist(data["T2M"])

wed_min <- 100
for(wed_day in seq(1, length(day), 7)){
  if(temp[wed_day] < wed_min){
    wed_min <- temp[wed_day]
    wed_day_min = wed_day
  }
}

print("Самая холодная среда:")
day[wed_day_min]
temp[wed_day_min]

thu_min <- -100
for(thu_day in seq(2, length(day), 7)){
  if(temp[thu_day] > thu_min){
    thu_min <- temp[thu_day]
    thu_day_min = thu_day
  }
}

print("Самый теплый четверг:")
day[thu_day_min]
temp[thu_day_min]


```

# Задание 25
Используйте файл Payment_and_value_of_Care-Hospital.csv
Напишите функцию, которая на вход принимает название города, а на выход выдает именованный список длины 4, в который записаны название города, названия округа и штата в котором этот город расположен, количество больниц в этом городе, в которых осуществляется экстренная медицинская помощь. Названия элементов списка должны быть ‘City’, ‘Country’, ‘State’ и ‘Hospitals with Emergency Services’.
```{r}
data2 <-read.csv("data/Payment_and_Value_of_Care-Hospital.csv")

get_list <- function(city_name){
  temp <- data2[data2$City == city_name, c('County.Name', 'State', 'Facility.Name')]
  country <- unique(temp$County.Name)
  state <- unique(temp$State)
  hospitals <- length(unique(temp$Facility.Name))
  
  return(list('City'=city_name, 'County'=country, 'State'=state, 'Hospitals with Emergency Services'=hospitals))
}
```

```{r}
get_list("LAS VEGAS")
```